【裁判字號】    92,易,493
【裁判日期】    920912
【裁判案由】    竊盜等
【裁判全文】
臺灣桃園地方法院刑事判決                          九十二年度易字第四九三號
    公  訴  人  臺灣桃園地方法院檢察署檢察官
    被      告  甲○○
    被      告  乙○○
右列被告等因竊盜等案件，經檢察官提起公訴（九十二年度偵字第五二七號），本院
判決如左：
    主  文
甲○○、乙○○均無罪。
    理  由
一、公訴意旨略以：被告甲○○意圖為自己不法之所有，而基於竊盜犯意，於民國九
    十一年十月二十四日下午六時五十分許，在桃園縣平鎮市○○路三十九號前，竊
    取丁○○所有放置於車內之行動電話一支，得手後即於翌日（二十五日）凌晨三
    時許，在桃園縣平鎮市○○路三十四號，交予乙○○使用。乙○○明知上開行動
    電話來路不明，係屬贓物，竟亦基於收受贓物之犯意，在上處龍平路地點，向甲○○收受上開行動電話後，再轉交不知情之其父丙○○（業經檢察官另為不起訴
    處分確定）使用。嗣經警循線查獲上情。因認被告甲○○所為，係犯刑法第三百
    二十條第一項之之竊盜罪嫌；被告乙○○所為，係犯同法第三百四十九條第一項
    之收受贓物罪嫌。
二、訊據被告甲○○否認有何竊盜犯行，辯稱：我只知道乙○○外號叫「嘎嘎」，我
    不知道他真實姓名，所以才說不認識乙○○，我並沒有拿手機給他，手機不是我
    偷的云云。被告乙○○亦否認有何收受贓物犯行，辯稱：丁○○的行動電話是我
    偷的，我沒有向警察說是甲○○偷的，只說是「阿寶」拿電話給我，我不認識甲○○，就隨便說一個名字云云。
三、按犯罪事實應依證據認定之，無證據不得推定其犯罪事實。又不能證明被告犯罪
    者，應諭知無罪之判決，刑事訴訟法第一百五十四條第二項、第三百零一條第一
    項分別定有明文。經查，公訴人認被告甲○○、乙○○分別涉有竊盜及收受贓物
    罪嫌，無非係以被告乙○○於警訊中供稱：手機係被告甲○○交予伊使用，伊再
    轉交其父丙○○使用等語，且被告甲○○供詞反覆，就其行止語焉不詳，及被害
    人丁○○之指訴、贓物領據及通聯記錄等件，資為論據。惟查，被告甲○○自警
    訊以迄本院審理時止，均否認竊取行動電話。而被告乙○○雖於警訊中指稱：失
    竊之行動電話係甲○○交予伊使用等語，然並未肯認係被告甲○○下手行竊，而
    其於本院審理時，又翻稱：行動電話是我拿的，甲○○的名字是我隨便說的云云
    ，是被告乙○○所述不僅隱諱不明，且前後反覆，能否據以認定被告甲○○竊取
    本件行動電話？實堪置疑。況且，依該支行動電話之通聯記錄顯示，該行動電話
    失竊後，係由被告乙○○之父即不知情之丙○○使用，亦查無甲○○使用該支行
    動電話之記錄。再者，雖被告甲○○在警訊中供稱：我不認識乙○○云云，在偵
    審中時則改稱：認識乙○○，在龍岡路朋友家認識的，（警訊）當時記不起來他
    的本名，所以說不認識云云，前後反覆，且對照乙○○在警訊中初稱認識甲○○
    等語，此後則翻稱不識甲○○云云，此如前述，此部分顯係二人勾串之詞；惟被
    告甲○○此部分所辯縱屬不可採，仍不能據以認定其有前開竊盜犯行。至於被害
    人丁○○、證人丙○○等人指述，及贓物領據等件，不過能證明行動電話確有失
    竊情事，而無法逕認為被告甲○○所竊，無須多贅。而被告乙○○既直承行動電
    話為其所竊取，其所為自屬竊盜而非收贓，尚不構成收受贓物罪。綜上所述，依
    現有證據，僅憑被告乙○○片面之反覆指訴，尚不足認定被告甲○○竊取本件行
    動電話，而被告乙○○所為，則難以收受贓物罪論擬。依上說明，自應為其二人
    無罪之諭知。
四、被告乙○○涉嫌竊盜部分，未經公訴人起訴，非本院所得審理，應退由檢察官另
    行偵查，併此敘明。
據上論斷，應依刑事訴訟法第三百零一條第一項，判決如主文。
本案經檢察官錢明婉到庭執行職務。
中        華        民        國    九十二    年    九    月    十二    日
                                  臺灣桃園地方法院刑事第八庭
                                      法  官     陳彥宏
右正本證明與原本無異
如不服本判決書應於送達後十日內向本院提出上訴狀
                                      書記官     翁其良
中        華        民        國    九十二    年    九    月    十七    日


司法院資訊處製作；財團法人民間司法改革基金會備份。
